【裁判字號】    98,抗,242
【裁判日期】    980511
【裁判案由】    聲請假處分
【裁判全文】
臺灣高等法院臺中分院民事裁定  98年度抗字第242號
抗  告  人  甲○○
上列抗告人因與相對人臺灣南投地方法院間假處分事件，對於中
華民國98年4月2日臺灣南投地方法院97年度裁全字第248號裁定
提起抗告，本院裁定如下：
    主  文
抗告駁回。
抗告訴訟費用由抗告人負擔。
    理  由
一、按金錢以外之請求，因其標的現狀變更，有日後不能強制執
    行或甚難執行之虞者，固得聲請假處分，惟為此項聲請，依
    民事訴訟法第533條、第526條第1項、第284條，對於請求及
    假處分之原因，應提出能即時調查之證據以釋明之。又假處
    分係保全強制執行方法之一種，原為在本案請求尚未經判決
    確定以前，預防將來債權人勝訴後，因請求標的之現狀變更
    ，有日後不能強制執行或甚難執行之虞者而設，至債權人聲
    請假處分所主張之權利，債務人對之有所爭執者，應於現在
    或將來有訴訟繫屬時，請求法院為本案之判決，以資解決，
    尚非聲請假處分時，先應解決之問題（最高法院69年台抗字
    第72號判例參照）。
二、抗告人於原法院聲請及本院抗告意旨略以：臺灣南投地方法
    院民事執行處86年度執字第77（含79）號強制執行事件，承
    辦人員違反憲法第15、22、23、24條之規定，強制執行程序
    無效，且上開強制執行程序之全部債權均為地下錢莊暴力集
    團之不法債權，雖經聲請人多次請求，承辦人員均拒不受理
    ，並准許該強制執行事件債權人合併債權，且尚未完成土地
    增值稅之繳納等必要手續，即通知南投地政事務所辦理產權
    移轉登記，損害抗告人權益甚鉅，請求裁定停止上開強制執
    行程序，並刊登自由時報、蘋果日報、聯合報等第一版適當
    位置聲明道歉云云，詎原法院未予詳查，亦未就抗告人聲請
    移轉管轄之請求為裁定，即駁回伊之聲請，於法未合，爰聲
    請廢棄原裁定。
三、查本件抗告人聲請假處分，未表明係聲請一般之假處分或定
    暫時狀態之假處分，亦未釋明目前有何符合假處分要件之情
    形、未來所欲提起之本案訴訟之法律關係為何，並提出能即
    時調查之證據，以釋明其所主張之請求及假處分原因為真實
    ，經原法院於民國98年3月20日通知抗告人補正後，抗告人
    僅於98年3月30日陳報本件係聲請一般假處分，其餘事項均
    未補正或釋明，次查抗告人所為上開抗辯，有屬實體上之理
    由，揆諸首揭說明，應待本案訴訟予以解決，尚非假處分程
    序所應審究，況關於訴訟程序之進行，如聲請人認該事件有
    停止執行之事由存在，亦僅得依強制執行法第l8條第2項規
    定為之，債務人或第三人不得依一般假處分程序，聲請予以
    停止執行（最高法院63年台抗字第59號判例、65年第9次民
    刑庭總會決議參照）。是抗告人執此指摘原裁定不當，聲明
    廢棄，為無理由，應予駁回，爰裁定如主文。
中    華    民    國    98    年    5     月    11    日
                  民事第五庭    審判長法  官  林陳松
                                      法  官  古金男
                                      法  官  鄭金龍
以上正本係照原本作成。
再為抗告應以適用法規顯有錯誤為理由。
如提起再抗告者應於裁定送達後十日內向本院提出抗告理由狀（
須按照他造人數附具繕本）並繳納抗告裁判費新臺幣壹仟元，同
時委任律師或具有律師資格之關係人為代理人。
                                      書記官  姚錫鈞
中    華    民    國    98    年    5     月    11    日
                                                      Ｖ


司法院資訊處製作；財團法人民間司法改革基金會備份。
